【裁判字號】    95,交聲,799
【裁判日期】    951205
【裁判案由】    聲明異議
【裁判全文】
臺灣高雄地方法院交通事件裁定         95年度交聲字第799號
原處分機關  高雄市政府
異  議  人
即受處分人  甲○○
上列受處分人因違反道路交通管理處罰條例案件，對於高雄市政
府95年9 月27日所為處分（原處分字號：高市府交裁字第32-BO0
000000 號），聲明異議，本院裁定如下：
    主  文
原裁定撤銷。
甲○○不罰。
    理  由
一、聲明異議意旨略以：異議人甲○○並未於本件警員舉發之時
    間、地點，駕駛車牌號碼ZCM-331 號輕型機車在高雄市○○
    路有違規闖紅燈之情事，該車雖係登記於其名下，惟一直由
    其女兒乙○○所使用，是其並非駕駛人，原處分機關以異議
    人駕駛前揭車輛，於上開時、地有違規行駛之行為，對異議
    人裁處罰鍰，顯有違誤，請求撤銷原處分等語。
二、按交通法庭認為聲明異議有理由，或聲明異議雖無理由而原
    處分不當或違法者，應以裁定將原處分經聲明異議部分撤銷
    ，並自為裁定，道路交通案件處理辦法第20條訂有明文。又
    本條例關於車輛所有人之處罰，如應歸責於車輛駕駛人者，
    處罰車輛駕駛人，道路交通管理處罰條例第85條第2 項亦有
    明定。
三、本件異議人甲○○固坦承上開ZCM-331 號輕型機車係其所有
    之事實，惟堅詞否認其係駕駛人，辯稱：該車自買來之後就
    一直由其女兒乙○○在使用，其非駕駛人等語。經查：上開
    機車向由異議人之女兒乙○○騎乘使用之事實，業據證人乙
    ○○於本院調查時到庭證述明確，並證稱：民國94年10月14
    日當天，其騎乘ZCM-331 號輕型機車通過中山路口時，雖有
    看見路旁執勤員警揮手，惟其並不知道該員警揮手之動作係
    叫其停車，且其當天亦未有何違規闖越紅燈之行為等語。衡
    情證人乙○○已於本院調查時具結在卷，當無干冒偽證之風
    險而偽稱其係駕駛人之理，且該違規舉發單係員警於現場因
    該違規車輛拒絕停車接受稽查逃逸，而於事後依據車號逕行
    舉發，並非當場攔停舉發，此亦與證人乙○○證述之情節相
    符，是證人乙○○之證述應屬可採。此外，復查無其他積極
    證據足以證明異議人即為於前揭時、地違規之駕駛人。從而
    ，本件原處分機關未查明真正汽車駕駛人，即逕行裁處汽車
    所有人即異議人甲○○，容有未洽。是本件異議人之聲明異
    議為有理由，原處分自應予撤銷，並為不罰之諭知。
四、依道路交通案件處理辦法第20條，裁定如主文。
中    華    民    國    95    年    12    月     5    日
                     交通法庭  法  官  王俊彥
如不服本裁定，應於裁定送達後5日內向本院提出抗告狀。
以上正本證明與原本無異。
中    華    民    國    95    年    12    月    6     日
                               書記官  鄭永媚


司法院資訊處製作；財團法人民間司法改革基金會備份。
